臺灣桃園地方法院民事裁定
111年度司繼字第612號
聲  請  人  陳宜涓  


被  繼承人  張照雄(亡)


關  係  人
即受選任人  郭淳頤律師


上列聲請人聲請選任被繼承人張照雄遺產管理人事件，本院裁定
如下：
    主      文
選任郭淳頤律師為被繼承人張照雄之遺產管理人。
准對被繼承人張照雄（男，民國00年0月0日出生、民國94年2月3
日死亡，國民身分證統一編號：Z000000000號，生前最後住所：
桃園縣○○市○○街000○00巷00號六樓之9（改制前））大陸地區以
外之繼承人為承認繼承之公示催告。
被繼承人張照雄之大陸地區以外之繼承人，應自本公示催告公告
於司法院網站之日起壹年內向本院陳報承認繼承，如不於公示期
限內陳報承認繼承時，被繼承人之遺產於大陸地區之繼承人依法
繼承、清償債權並交付遺贈物後，如有賸餘，歸屬國庫。
聲請程序費用由被繼承人張照雄之遺產負擔。
    理      由
一、按先順序繼承人均拋棄其繼承權時，由次順序之繼承人繼承
    ，其次順序繼承人有無不明或第四順序之繼承人均拋棄其繼
    承權者，準用關於無人承認繼承之規定。次按繼承開始時，
    繼承人之有無不明，而無親屬會議或親屬會議未於1個月內
    選定遺產管理人者，利害關係人得聲請法院選任遺產管理人
    ，並由法院依公示催告程序，定6個月以上之期限，公告繼
    承人，命其於期限內承認繼承，此觀民法第1176條第6項、
    第1177條、第1178條規定自明。
二、本件聲請意旨略以：緣聲請人與被繼承人張照雄同為彰化縣
    ○○市○○段000地號土地之共有人，因被繼承人於民國94年2月
    3日死亡，其法定繼承人均已聲明拋棄繼承，為行訴訟分割
    共有物，爰依民法第1178條第2項之規定，聲明請求選任被
    繼承人之遺產管理人等語。
三、經查，聲請人主張之上開事實，業據其提出本院家事庭函、
    被繼承人之除戶戶籍謄本、彰化縣○○市○○段000地號土地登
    記第三類謄本及民事起訴狀與撤回起訴狀等件影本為證，堪
    信為真。又被繼承人之法定繼承人均已拋棄繼承等情，復經
    本院依職權調閱本院95年度繼字第1416號卷與94年度繼字第
    903號卷核實無誤。次查，被繼承人死亡迄今已逾民法第117
    7條所定一個月期間，仍無親屬會議選任之遺產管理人向本
    院陳明，此有本院索引卡查詢資料在卷可稽，可認聲請人主
    張無親屬會議召集之事實為真。準此，堪認被繼承人所遺財
    產處於無人管領之狀態，是以，本件確有為被繼承人所遺財
    產指定遺產管理人之必要。經本院函詢桃園律師公會，有鄭
    崇文律師、郭淳頤律師、陳佳函律師具狀表示有意願擔任被
    繼承人所遺財產之遺產管理人，此有三位律師之陳報狀與同
    意書在卷可憑。而本院審酌郭淳頤律師曾辦理遺產管理人及
    其他事件之情況，認郭淳頤律師足堪勝任本件遺產管理人之
    職務，且聲請人並稱如有不足清償報酬費用時，願支付遺產
    管理人之報酬及必要費用等語，此亦有切結書在卷足憑。綜
    上，本件選任郭淳頤律師為被繼承人之遺產管理人，應屬適
    當，且與法律規定相合，應予准許，並依法為公示催告。
四、依家事事件法第127條第4項之規定，裁定如主文。
五、如不服本裁定，應於送達後10日內向本院提出抗告狀，並應
    繳納抗告費新臺幣1,000元。
中　　華　　民　　國　　111 　年　　6 　　月　　29　　日
                   家事法庭司法事務官　蔡淑蘭
以上正本係照原本作成。